【裁判字號】    99,審訴緝,1
【裁判日期】    990121
【裁判案由】    毒品危害防制條例
【裁判全文】
臺灣士林地方法院刑事判決             99年度審訴緝字第1號
公  訴  人  臺灣士林地方法院檢察署檢察官
被      告  甲○○
上列被告因違反毒品危害防制條例案件，經檢察官提起公訴（97
年度毒偵字第1946號），被告於準備程序中就被訴事實為有罪之
陳述，本院合議庭裁定由受命法官獨任改依簡式審判程序審理，
並判決如下：
    主  文
甲○○施用第一級毒品，累犯，處有期徒刑捌月；扣案之第一級
毒品海洛因（驗餘淨重零點壹貳陸玖公克）沒收銷燬，包裝該海
洛因之塑膠空包裝袋壹個及尾部有削痕之注射針筒壹支均沒收。
    事實及理由
一、本件犯罪事實及證據，除引用檢察官起訴書之記載（如附件
    起訴書）外，另更正並補充：(一)被告甲○○前於民國88年間
    ，因施用第一級毒品案件，經法院裁定送觀察、勒戒後，認
    有繼續施用毒品之傾向，再經法院裁定令入戒治處所施以強
    制戒治，於88年12月4 日停止戒治釋放出所，所餘戒治期間
    付保護管束，於89年3 月23日戒治期滿未經撤銷停止戒治，
    視為執行完畢，並由臺灣臺北地方法院檢察署檢察官以89年
    度戒毒偵字第120 號為不起訴處分確定。復於89年間，因施
    用第一級毒品案件，經法院裁定令入戒治處所施以強制戒治
    ，於91年3 月30日執行完畢釋放出所，刑責部分則經臺灣臺
    北地方法院以89年度訴字第1357號判決處有期徒刑10月確定
    ，於91年12月12日縮刑期滿執行完畢。又於93年間，因連續
    施用第一級毒品案件，經臺灣高等法院以94年度上訴字第18
    36號判決撤銷原判決改判有期徒刑1 年3 月確定，嗣經裁定
    減刑為有期徒刑7 月又15日確定；另於82年、83年間，因違
    反肅清煙毒條例案件，分別經臺灣臺北地方法院以83年度訴
    字第175 號判決處有期徒刑3 年2 月確定、經本院以83年度
    訴字第655 號判決處有期徒刑3 年4 月確定，上開2 案件接
    續執行，於87年12月1 日縮短刑期假釋出監，假釋中付保護
    管束，嗣經法院裁定撤銷假釋，再經裁定減刑為有期徒刑1
    年7 月、1 年8 月確定，合併應執行殘刑5 月又23日，並與
    上開連續施用第一級毒品案件所減得之刑接續執行，於96年
    12月18日縮刑期滿執行完畢。詎甲○○仍不知悔改，於前次
    強制戒治執行完畢釋放後5 年內，再犯施用毒品罪，經法院
    判處罪刑確定後，復基於施用第一級毒品海洛因之犯意，於
    97年7 月26日晚上某時許，在臺北縣永和市○○路200 號1
    樓之友人住處內，以將海洛因加水置於注射針筒內注射之方
    式，施用第一級毒品海洛因1 次。嗣於97年7 月27日上午8
    時30分許，為警持臺灣板橋地方法院法官核發之搜索票在上
    址搜索查獲，並扣得甲○○所有第一級毒品海洛因1 包（驗
    餘淨重0.1269公克）及尾部有削痕之注射針筒1 支。(二)上開
    犯罪事實，業據被告於本院準備程序期日及審理中坦承不諱
    ，核與起訴書所載證據相符，並扣案之第一級毒品海洛因經
    送交通部民用航空局航空醫務中心鑑定，確屬第一級毒品海
    洛因成分（毛重0.329 公克，淨重0.129 公克，取0.0021公
    克化驗，餘重0.1269公克），有臺北縣政府警察局中和分局
    毒品案犯罪嫌疑人姓名及代碼對照表、交通部民用航空局航
    空醫務中心97年8 月20日航藥鑑字第0974195 號毒品鑑定書
    各1 紙及被告所有施用毒品且尾部有削痕之注射針筒1 支扣
    案及附卷可資佐證，足認被告上開任意性自白與事實相符，
    本件事證明確，被告犯行洵堪認定，應依法論科。
二、核被告所為，係犯毒品危害防制條例第10條第1 項之施用第
    一級毒品罪。被告於施用第一級毒品海洛因前後持有之低度
    行為為施用之高度行為所吸收，不另論罪。又被告有上述前
    科執行情形，此有臺灣高等法院被告前案紀錄表1 份在卷可
    佐，其於前案有期徒刑執行完畢後，5 年以內故意再犯有期
    徒刑以上之本罪，為累犯，應依法加重其刑。爰審酌被告曾
    因施用毒品犯行而送觀察、勒戒及強制戒治程序，仍無法戒
    除毒癮，復又觸犯本件施用第一級毒品犯行，顯示其無戒絕
    之決心，又本件被告僅施用毒品1 次，係傷害自己身心健康
    ，所生危害非鉅，且犯後已坦承犯行，態度尚屬良好等一切
    情狀，量處如主文所示之刑，以資懲儆，公訴人求處有期徒
    刑9 月，容有過重，尚難准許。扣案之第一級毒品海洛因（
    毛重0.329 公克，淨重0.129 公克，取0.0021公克化驗，餘
    重0.1269公克）為違禁物，應依毒品危害防制條例第18條第
    1 項前段宣告沒收銷燬，而包裝該海洛因之塑膠空包裝袋1
    個及尾部有削痕之注射針筒1 支，均為被告所有供本件施用
    毒品犯罪所用之物，業據被告於本院審理中供承明確，乃依
    法宣告沒收。至另扣案之注射針筒1 支係李明華所有之物，
    並非被告施用毒品所用之工具，此為被告及同案被告李明華
    分別於警詢及本院審理中供承明確，自不得為沒收之宣告，
    附此敘明。
據上論斷，依刑事訴訟法第273 條之1 第1 項、第299 條第1 項
前段、第310 條之2 、第454 條，毒品危害防制條例第10條第1
項、第18條第1 項前段，刑法第11條、第47條第1 項、第38條第
1 項第2 款，判決如主文。
本案經檢察官江耀民到庭執行職務。
中    華    民    國    99    年    1     月    21    日
                  刑事第一庭法  官  雷雯華
以上正本證明與原本無異。
如不服本判決，應於收受判決後10日內向本院提出上訴書狀，並
應敘述具體理由。其未敘述上訴理由者，應於上訴期間屆滿後20
日內向本院補提理由書 (均須按他造當事人之人數附繕本)「 切
勿逕送上級法院」。
                            書記官  陳麗津
中    華    民    國    99    年    1     月    21    日
附錄本案論罪科刑法條之依據：
毒品危害防制條例第10條第1 項：
施用第一級毒品者，處6 月以上5 年以下有期徒刑。


司法院資訊處製作；財團法人民間司法改革基金會備份。
